Images des répertoires du notaire Pierre Cousin pour l'étude I
Archives nationales de France
Images des répertoires du notaire Pierre Cousin pour l'étude I
2 thermidor an VI - 14 avril 1812 (20 juillet 1798 - 14 avril 1812)
MC/RE/I/16 - MC/RE/I/20
Etude I; Cousin, Pierre
5 registres
Archives nationales de France
Minutes et répertoires: la loi 2008-696 du 15 juillet 2008 relative aux archives a fixé à 75 ans à compter de la date de l'acte, ou à 25 ans à compter de la date du décès de l'intéressé si ce délai est plus bref, le délai de communication des minutes et répertoires des notaires; ce délai est porté à 100 ans à compter de la date de l'acte si le document se rapporte à un mineur (code du Patrimoine, articles L213-2, 4e d et 5e).
Autres documents de l'étude (dossiers de clients, comptabilité...): s'agissant d'archives privées, ces documents sont communicables selon les modalités fixées par le déposant ou le donateur.
Certains documents ne sont pas accessibles sous leur forme originale en raison de leur mauvais état de conservation.
Registres entrés aux Archives nationales en 1936
Images des répertoires de l’étude I
Archives de l'étude I
répertoire d'officier public ministériel
- Répertoire pour la période du 2 thermidor an VI au 4ème jour complémentaire an VI (20 juillet 1798 - 20 septembre 1798), 2 thermidor an VI - 4ème jour complémentaire an VI (20 juillet 1798 - 20 septembre 1798); MC/RE/I/16; Ce répertoire comprend 8 feuillets de papier manuscrits, et fait partie d'un registre de 218 feuillets, hauteur 30 x largeur 21cm, paginés partiellement par le notaire (en toutes lettres). L'état du registre est assez bon.
  Registre folioté en 2003 (foliotation non visible à l'écran)
  Le registre contient aussi le répertoire du notaire Amable Toussaint Delarue pour la période du 4 janvier 1791 au 29 messidor an VI au 14 avril 1812 (17 juillet 1798 - 14 avril 1812).
  Le répertoire contient les informations suivantes: 1. la date de l'enregistrement 2. date du jour; 3. nature de l'acte; 4. nom des parties, 5. droits d'enregistrement.
  Attention: seuls les actes passés en minute sont conservés; les actes mentionnés dans le répertoire comme passés en simple brevet (colonne 3) ne sont pas conservés par les notaires et ne sont donc pas versés au Minutier (ils sont remis aux clients).
  répertoire
  - Liste chronologique des actes pour la période du 2 thermidor au 2ème jour complémentaire an VI (20 juillet 1798 - 18 septembre 1798), 2 thermidor - 2ème jour complémentaire an VI (20 juillet 1798 - 18 septembre 1798); 75 v°-77 r°; 3 feuillets
  - Liste chronologique des actes passés en brevets pour la période du 3 thermidor au 4ème jour complémentaire an VI (21 juillet 1798 - 20 septembre 1798), 3 thermidor - 4ème jour complémentaire an VI (21 juillet 1798 - 20 septembre 1798); 134 r°-135 r°; 2 feuillets
  - Liste chronologique des actes pour la période du 2 thermidor au 2ème jour complémentaire an VI (20 juillet 1798 - 18 septembre 1798), 2 thermidor - 2ème jour complémentaire an VI (20 juillet 1798 - 18 septembre 1798); 203 v°-204 r°; 2 feuillets
  - Liste chronologique des procurations passées en brevets pour la période du 1er thermidor au 4ème jour complémentaire an VI (19 juillet 1798 - 20 septembre 1798), 1er thermidor - 4ème jour complémentaire an VI (19 juillet 1798 - 20 septembre 1798); 217 r°-217 v°; 1 feuillet
- Répertoire chronologique pour la période du 2 vendémiaire an VII au 4ème jour complémentaire an X (23 septembre 1798 - 21 septembre 1802), 2 vendémiaire an VII - 4ème jour complémentaire an X (23 septembre 1798 - 21 septembre 1802); MC/RE/I/17; Un registre de 184 feuillets de papier manuscrits, hauteur 30 x largeur 21,5 cm, composé de 5 cahiers foliotés en discontinu par le notaire. Nombreux feuillets abîmés par l'humidité (sur les bordures, à partir du feuillet 98), le reste du registre est en assez bon état.
  Le répertoire contient les informations suivantes: 1. n° de l'acte dans le répertoire (sauf dans le 1er cahier) 2. nature de l'acte passé en brevet ou en minute; 3. date du jour; 4. nom, prénom, des parties; 5. date d'enregistrement de l'acte; 7. droits d'enregistrement.
  - Page de titre: "Répertoire de Me Cousin notaire à Paris - ans 7, 8, 9 et 10 de la République"., 1 r°; 1 feuillet, le verso est blanc
  - Liste chronologique des actes pour la période du 2 vendémiaire au 4ème jour complémentaire an VII (23 septembre 1798 - 20 septembre 1799), 2 vendémiaire - 4ème jour complémentaire an VII (23 septembre 1798 - 20 septembre 1799); 2 r°-43 r°; 42 feuillets
  - Liste chronologique des actes pour la période du 2 vendémiaire au 4ème jour complémentaire an VIII (24 septembre 1799 - 21 septembre 1800), 2 vendémiaire - 4ème jour complémentaire an VIII (24 septembre 1799 - 21 septembre 1800); 44 r°-84 r°; 41 feuillets
  - Liste chronologique des actes pour la période du 2 vendémiaire au 4ème jour complémentaire an IX (24 septembre 1800 - 21 septembre 1801), 2 vendémiaire - 4ème jour complémentaire an IX (24 septembre 1800 - 21 septembre 1801); 85 r°-129 v°; 45 feuillets
    - du 2 vendémiaire au 29 ventôse an IX (24 septembre 1800 - 20 mars 1801), du 2 vendémiaire - 29 ventôse an IX (24 septembre 1800 - 20 mars 1801); 85 r°-107 r°; 23 feuillets
    - du 2 germinal au 4ème jour complémentaire an IX (23 mars 1801 - 21 septembre 1801), du 2 germinal - 4ème jour complémentaire an IX (23 mars 1801 - 21 septembre 1801); 107 r°-129 v°; 23 feuillets
  - Liste chronologique des actes pour la période du 2 vendémiaire au 4ème jour complémentaire an X (24 septembre 1801 - 21 septembre 1802), 2 vendémiaire - 4ème jour complémentaire an X (24 septembre 1801 - 21 septembre 1802); 130 r°-184 v°; 55 feuillets
    - du 2 vendémiaire au 29 floréal an X (24 septembre 1801 - 19 mai 1802), du 2 vendémiaire - 29 floréal an X (24 septembre 1801 - 19 mai 1802); 130 r°-162 v°; 33 feuillets
    - du 1er prairial au 4ème jour complémentaire an X (21 mai 1802 - 21 septembre 1802), du 1er prairial - 4ème jour complémentaire an X (21 mai 1802 - 21 septembre 1802); 163 r°-184 v°; 22 feuillets
- Répertoire chronologique pour la période du 3 vendémiaire an XI (25 septembre 1802) au 10 nivôse an XIV (31 décembre 1805), 3 vendémiaire an XI - 10 nivôse an XIV (25 septembre 1802 - 31 décembre 1805); MC/RE/I/18; Un registre de 159 feuillets de papier manuscrits, hauteur 35 x largeur 23 cm, composé de 4 répertoires foliotés par le notaire. Deux feuillets déchirés (111,112 en bas), reliure endommagée ( f° 4), deux feuillets volants (1,2), le reste du registre est en bon état.
  Le répertoire contient les informations suivantes: 1. le n° de l'acte 2. date du jour; 3. nature de l'acte passé en brevet; 4. nature de l'acte passé en minute; 5. nom, prénom, domicile des parties, indication sur la situation et les prix des biens; 6. date d'enregistrement de l'acte; 7. droits d'enregistrement.
  - Liste chronologique des actes pour la période du 3 vendémiaire au 6ème jour complétaire an XI (25 septembre 1802 - 23 septembre 1803), 3 vendémiaire - 6ème jour complétaire an XI (25 septembre 1802 - 23 septembre 1803); 1 r°-48 v°; 48 feuillets
    - du 3 vendémiaire au 30 ventôse an XI (25 septembre 1802 - 21 mars 1803), du 3 vendémiaire - 30 ventôse an XI (25 septembre 1802 - 21 mars 1803); 1 r°-28 v°; 28 feuillets
    - du 1er germinal au 6ème jour complémentaire an XI (22 mars 1803 - 23 septembre 1803), 1er germinal - 6ème jour complémentaire an XI (22 mars 1803 - 23 septembre 1803); 29 r°-48 v°; 20 feuillets
  - Liste chronologique des actes pour la période du 3 vendémiaire au 5ème jour complémentaire an XII (26 septembre 1803 - 22 septembre 1804), 3 vendémiaire - 5ème jour complémentaire an XII (26 septembre 1803 - 22 septembre 1804); 49 r°-96 v°; 48 feuillets
    - du 3 vendémiaire au 30 germinal an XII (26 septembre 1803 - 20 avril 1804), du 3 vendémiaire - 30 germinal an XII (26 septembre 1803 - 20 avril 1804); 49 r°-75 r°; 27 feuillets
    - du 1er floréal au 5ème jour complémentaire an XII (21 avril 1804 - 22 septembre 1804), du 1er floréal - 5ème jour complémentaire an XII (21 avril 1804 - 22 septembre 1804); 75 r°-96 v°; 22 feuillets
  - Liste chronologique des actes pour la période du 3 vendémiaire au 4ème jour complémentaire an XIII (25 septembre 1804 - 21 septembre 1805), 3 vendémiaire - 4ème jour complémentaire an XIII (25 septembre 1804 - 21 septembre 1805); 97 r°-145 v°; 49 feuillets
    - du 3 vendémiaire au 30 ventôse an XIII (25 septembre 1804 - 21 mars 1805), du 3 vendémiaire - 30 ventôse an XIII (25 septembre 1804 - 21 mars 1805); 97 r°-117 r°; 20 feuillets
    - du 1er germinal au 4ème jour complémentaire an XIII (22 mars 1805 - 21 septembre 1805), du 1er germinal - 4ème jour complémentaire an XIII (22 mars 1805 - 21 septembre 1805); 117 v°-145 v°; 29 feuillets
  - Liste chronologique des actes pour la période du 1er vendémiaire au 10 nivôse an XIV (23 septembre 1805 - 31 décembre 1805), 1er vendémiaire - 10 nivôse an XIV (23 septembre 1805 - 31 décembre 1805); 146 r°-159 v°; 14 feuillets
- Répertoire chronologique pour la période du 3 janvier 1806 au 31 décembre 1810, 3 janvier 1806 - 31 décembre 1810; MC/RE/I/19; Un registre de 252 feuillets de papier manuscrit, hauteur 35,5 x largeur 25,5 cm, composé de 5 répertoires foliotés par le notaire. Un feuillet plié (f° 1); un feuillet déchiré (f° 72).
  Le répertoire contient les informations suivantes: 1. le n° de l'acte 2. date du jour; 3. nature de l'acte; 4. nom, prénom, domicile des parties, indication sur la situation et les prix des biens; 5. date d'enregistrement de l'acte; 6 droits d'enregistrement.
  - Liste chronologique des actes pour la période du 3 janvier au 31 décembre 1806, 3 janvier - 31 décembre 1806; 1 r°-50 v°; 50 feuillets
    - du 3 janvier - 30 juin 1806, 1 r°- 27 r°; 27 feuillets
    - du 1er juillet - 31 décembre 1806, 27 v°- 50 v°; 24 feuillets
  - Liste chronologique des actes pour la période du 3 janvier au 31 décembre 1807, 3 janvier - 31 décembre 1807; 51 r°-104 r°; 54 feuillets
    - du 3 janvier - 31 juillet 1807, 51 r°- 83 v°; 33 feuillets
    - du 1er août - 31 décembre 1807, 83 v°- 104 r°; 22 feuillets
  - Liste chronologique des actes pour la période du 2 janvier au 31 décembre 1808, 2 janvier - 31 décembre 1808; 104 v°- 154 v°; 51 feuillets
    - du 2 janvier - 29 juillet 1808, 104 v°- 136 v°; 33 feuillets
    - du 1er août - 31 décembre 1808, 136 v°- 154 v°; 19 feuillets
  - Liste chronologique des actes pour la période du 2 janvier au 30 décembre 1809, 2 janvier - 30 décembre 1809; 155 r°- 202 v°; 48 feuillets
    - du 2 janvier - 29 juin 1809, 155 r°-177 v°; 23 feuillets
    - du 1er juillet - 30 décembre 1809, 178 r°- 202 v°; 25 feuillets
  - Liste chronologique des actes pour la période du 2 janvier au 31 décembre 1810, 2 janvier - 31 décembre 1810; 202 v°-252 v°; 51 feuillets
    - du 2 janvier - 30 juin 1810, 202 v°- 225 r°; 24 feuillets
    - du 2 juillet - 31 décembre 1810, 225 r°- 252 v°; 28 feuillets
- Répertoire chronologique pour la période du 2 janvier 1811 au 14 avril 1812, 2 janvier 1811 - 14 avril 1812; MC/RE/I/20; Ce répertoire comprend 50 feuillets de papier manuscrit, et fait partie d'un registre de 288 feuillets, hauteur 35 x largeur 24 cm, prénuméroté par M. Crottes en 1811; reliure endommagée à partir du 2ème feuillet jusqu'au feuillet 50, 3 feuillets abimés (25,26,27); 1 feuillet déchiré (50); le reste du registre est en bon état.
  Le registre contient aussi le répertoire du notaire Auguste Desprez pour la période du 15 avril 1812 au 30 décembre 1815.
  - Liste chronologique des actes pour la période du 2 janvier au 31 décembre 1811, 2 janvier - 31 décembre 1811; 1 r°-39 v°; 39 feuillets
  - Liste chronologique des actes pour la période du 2 janvier au 14 avril 1812, 2 janvier - 14 avril 1812; 39 v°-50 r°; 12 feuillets